【裁判字號】    97,訴,418
【裁判日期】    970610
【裁判案由】    違反毒品危害防制條例
【裁判全文】
臺灣雲林地方法院刑事判決               97年度訴字第418號
公  訴  人  臺灣雲林地方法院檢察署檢察官
被      告  甲○○
上列被告因違反毒品危害防制條例案件，經檢察官提起公訴（96
年度毒偵字第1537號），被告在準備程序中就被訴事實為有罪之
陳述，本院合議庭裁定由法官一人進行簡式審判程序，判決如下
：
    主      文
甲○○施用第一級毒品，累犯，處有期徒刑玖月，查獲之第一級
毒品海洛因（合計淨重零點壹公克）沒收銷燬之，包裝上開海
洛因之外包裝袋貳只均沒收之；又施用第二級毒品，累犯，處有
期徒刑伍月。應執行有期徒刑壹年，查獲之第一級毒品海洛因（
合計淨重零點壹公克）沒收銷燬之，包裝上開海洛因之外包裝
袋貳只均沒收之。
    事實及理由
一、犯罪事實：
    甲○○前因施用毒品案件，經觀察、勒戒執行完畢，認無繼
    續施用毒品之傾向，於民國92年11月18日予以釋放，並由臺
    灣雲林地方法院檢察署（下稱雲林地檢署）檢察官於92年11
    月19日，以92年度毒偵緝字第118 號不起訴處分確定。復因
    施用毒品及竊盜案件，分經本院於94年11月10日、94年8 月
    25日，以94年度訴字第466 號、94年度六簡字第348 號判處
    應執行有期徒刑10月、有期徒刑4 月確定，上開案件接續執
    行，甫於95年9 月27日縮短刑期執行完畢。詎其仍不知悔改
    ，復基於施用第一級毒品海洛因之犯意，於96年9 月3 日某
    時許，在雲林縣大埤鄉○○村○○路21號，以將海洛因摻水
    後置入針筒內注射之方式，施用海洛因1 次；另基於施用第
    二級毒品甲基安非他命之犯意，於96年9 月4 日為警採尿時
    起回溯96小時內之某時許（不含為警查獲至採尿時之時間）
    ，在上開地點，以將甲基安非他命置於玻璃球內點燃吸食其
    煙霧之方式，施用甲基安非他命1 次。嗣於96年9 月4 日10
    時許，為其胞弟張瑞其發現其施用器具而報警查獲，並扣得
    海洛因2 包（合計淨重0.31公克）及其所有供施用毒品之器
    具注射針筒4 支、塑膠鏟子2 支（扣案毒品以外之物品已據
    甲○○表示拋棄），經警方將甲○○帶回警局採尿送驗，自
    其尿液中驗出嗎啡及甲基安非他命陽性反應，始知上情。
二、認定犯罪事實所憑之證據及理由：
  (一)本案被告甲○○所犯之罪均係死刑、無期徒刑、最輕本刑為
    3 年以上有期徒刑以外之罪，其於準備程序就前揭被訴事實
    為有罪之陳述，經受命法官告知簡式審判程序之旨，並聽取
    其與公訴人之意見後，本院合議庭裁定由受命法官獨任進行
    簡式審判程序，是本案之證據調查，依刑事訴訟法第273 條
    之2 規定，不受同法第159 條第1 項、第161 條之2 、第16
    1 條之3 、第163 條之1 及第164 條至第170 條規定之限制
    ，合先敘明。
  (二)上開犯罪事實，業據被告在本院審理時均坦承不諱，且被告
    為警查獲時，經採其尿液送驗之結果，驗出嗎啡及甲基安非
    他命陽性反應，有臺灣檢驗科技股份有限公司96年10月8 日
    編號KH2007A0000000號濫用藥物尿液檢驗報告及尿液真實姓
    名對照表各1 紙在卷可稽，且將扣案之海洛因送往法務部調
    查局鑑定之結果，證實含有海洛因成分（合計淨重0.31公克
    ；外包裝袋總重0.59公克），有該局97年3 月31日所出具之
    調科壹字第09723017810 號鑑定書1 份在卷可憑，復有扣案
    上開物品可資佐證，足認被告之自白與事實相符，可以採信
    ，本件事證明確，被告前述犯行洵堪認定。
  (三)被告前因施用毒品案件，經觀察、勒戒執行完畢，認無繼續
    施用毒品之傾向，於92年11月18日予以釋放，並由雲林地檢
    署檢察官於92年11月19日，以92年度毒偵緝字第118 號不起
    訴處分確定等情，有臺灣高等法院被告前案紀錄表附卷可憑
    ，是被告核屬觀察、勒戒執行完畢釋放後5 年內再為本件施
    用毒品犯行，即應依法論科。
三、論罪科刑之理由：
  (一)核被告所為，係犯毒品危害防制條例第10條第1 項、第2 項
    之施用第一級、第二級毒品罪；被告持有第一級、第二級毒
    品之行為，則為前述施用之犯行所吸收，均不另論罪。
  (二)被告施用第一級、第二級毒品之犯行，犯意各別，行為互殊
    ，應予分論併罰。
  (三)被告有前述犯罪事實欄所記載之前科紀錄，有臺灣高等法院
    被告前案紀錄表附卷可佐，其於有期徒刑執行完畢後5 年內
    故意再犯本件有期徒刑以上之罪，均為累犯，各應依刑法第
    47條第1項之規定加重其刑。
  (四)爰審酌被告前因施用毒品案件，已經觀察、勒戒程序及判處
    徒刑確定後執畢出監，竟仍不思悔改，徹底袪除施用毒品之
    惡習，再次施用海洛因及甲基安非他命，繼續沈淪毒海之中
    ，可知其意志力甚為薄弱，殊不可取，惟念及其施用毒品之
    犯行，在本質上乃屬戕害自己身心健康之行為，尚未有嚴重
    破壞社會秩序或侵害他人權益之情形，且犯後能坦承犯行，
    態度尚佳，並參酌被告前因施用毒品犯行所受宣告刑之刑度
    等一切情狀，分別量處如主文所示之刑，再定其應執行之刑
    。
  (五)扣案之海洛因（合計淨重共0.31公克），係查獲之第一級毒
    品，不問屬於犯人與否，應依毒品危害防制條例第18條第1
    項前段之規定沒收銷燬之。至包裹上開毒品海洛因之外包裝
    袋2 只，並非不可與海洛因分離，此觀法務部調查局將海洛
    因與外包裝袋分別秤重可明，係用於包裹海洛因，具有避免
    海洛因裸露受潮及方便攜帶之功能，且為被告所有，業據被
    告供認在卷，應依刑法第38條第1 項第2 款之規定沒收該外
    包裝袋。至其餘扣案物品，業經被告在審理中表示拋棄，現
    已非被告所有，直接為廢棄之執行處分即可，不另為沒收之
    諭知，併此陳明。
四、應適用之法律：
    依刑事訴訟法第273 條之1 第1 項、第299 條第1 項前段，
    毒品危害防制條例第10條第1 項、第2 項、第18條第1 項前
    段，刑法第11條前段、第47條第1 項、第38條第1 項第2 款
    、第51條第5 款，判決如主文。
本案經檢察官乙○○到庭執行職務。
中    華    民    國    97    年    6     月    10    日
                  刑事第五庭    法  官  王  紹  銘
以上正本證明與原本無異。
如不服本判決，應於收受本判決後10日內向本院提出上訴書狀，
並應敘述具體理由。如未敘述上訴理由者，應於上訴期間屆滿後
20日內向本院補提理由書狀（均須按他造當事人之人數附繕本）
「切勿逕送上級法院」。
                                書記官  洪  秀  虹
中    華    民    國    97    年    6     月    10    日
附錄論罪科刑條文全文：
毒品危害防制條例第10條
施用第一級毒品者，處6 月以上5 年以下有期徒刑。
施用第二級毒品者，處3 年以下有期徒刑。


司法院資訊處製作；財團法人民間司法改革基金會備份。
